臺灣高等法院臺中分院刑事判決
110年度上訴字第1799號

上  訴  人  
即  被  告  賴建廷
選任辯護人  周仲鼎律師
上列上訴人因毒品危害防制條例案件，不服臺灣臺中地方法院11
0年度訴字第481號中華民國110年8月19日第一審判決（起訴案號
：臺灣臺中地方檢察署109年度偵字第35582號），提起上訴，本
院判決如下：
    主  文
原判決撤銷。
乙○○犯販賣第三級毒品而混合二種以上之毒品未遂罪，累犯，處
有期徒刑參年。扣案如附表編號1至4所示之物均沒收。
    犯罪事實
一、乙○○明知4-甲基甲基卡西酮、氯乙基卡西酮、甲苯基乙基胺
    戊酮、甲基-N,N-二甲基卡西酮均為毒品危害防制條例第2條
    第2項第3款規定列管之第三級毒品，硝西泮則為毒品危害防
    制條例第2條第2項第4款規定列管之第四級毒品，均不得非
    法販賣，竟與某真實姓名年籍不詳、綽號「小風」之成年女
    子，共同基於販賣第三級毒品而混合二種以上之毒品以營利
    之犯意聯絡，推由「小風」於民國109年11月24日晚間9時許
    ，以微信通訊軟體暱稱「太子悅養生會館（營）」，發送關
    於販售毒品果汁包之數量、價格等廣告，而對不特定人或特
    定多數人宣傳、散布販賣毒品果汁包之訊息以招攬買主，迨
    購毒者瀏覽該廣告而與「小風」聯絡並達成毒品交易之約定
    後，即由「小風」通知乙○○前往約定之地點進行毒品交易。
    而經警網路巡邏發覺後，乃佯以買主與「小風」聯絡，約定
    以新臺幣（下同）3000元之價格，購買含第三級毒品4-甲基
    甲基卡西酮、氯乙基卡西酮、甲苯基乙基胺戊酮、甲基-N,N
    -二甲基卡西酮及第四級毒品硝西泮成分之毒品果汁包6包，
    並相約在臺中市○○區○○路0號樺品居汽車旅館前交易，旋「
    小風」與乙○○所有如附表編號4所示行動電話聯絡，並告知
    毒品交易事宜後，乙○○即於109年11月24日晚間9時許，駕駛
    車牌號碼000-0000號自用小客車前往上開約定地點，著手販
    賣並交付如附表編號1所示之毒品果汁包6包予喬裝買家之警
    方，旋經警當場查獲而未遂，並於109年11月24日晚間9時44
    分許，搜索扣得如附表編號1至4所示之物。
二、案經臺中市政府警察局第六分局移送臺灣臺中地方檢察署檢
    察官偵查起訴。
    理    由
壹、證據能力部分
一、按被告以外之人於審判外之陳述，雖然不符合刑事訴訟法第
    159條之1至第159條之4之規定，但經當事人於審判程序同意
    作為證據，法院審酌該言詞陳述或書面陳述作成時之情況，
    認為適當者，亦得為證據；當事人、代理人或辯護人於法院
    調查證據時，知有第159條第1項不得為證據之情形，而未於
    言詞辯論終結前聲明異議者，視為有前項之同意。刑事訴訟
    法第159條之5第1項、第2項分別定有明文。查就本判決以下
    所引用被告以外之人於審判外之陳述，檢察官、上訴人即被
    告乙○○（下稱被告）及其辯護人均表示同意有證據能力（見
    本院卷第77頁），本院審酌上開證據資料製作時之情況，尚
    無違法不當及證明力明顯過低之瑕疵之情形，依上開規定，
    均具有證據能力。
二、非供述證據之物證，或以科學、機械之方式，對於當時狀況
     所為忠實且正確之記錄，性質上並非供述證據，無傳聞法
    則 規定之適用，如該非供述證據非出於違法取得，並已依
    法踐 行調查程序，即不能謂其無證據能力。本件判決以下
    引用之 非供述證據，經本院於審理時依法踐行調查證據程
    序，與本 案待證事實具有自然之關聯性，且無證據證明係
    公務員違法 取得之物，依法自得作為證據。
貳、認定犯罪事實所憑之證據及理由
一、上揭犯罪事實，業經被告乙○○於警詢、偵查、原審及本院審
    理時均坦承不諱（偵卷第29至34頁、第119至122頁；原審卷
    第159至167頁、本院卷第82頁），並有①職務報告（偵卷第1
    63至165頁）、②臺中市政府警察局第六分局偵辦109.11.24
    毒品案譯文（偵卷第53至59頁）、③廣告訊息及通訊軟體翻
    拍照片（偵卷第61至63頁）、④現場蒐證及查獲毒品照片（
    偵卷第63至81頁）、⑤被告與上手對話紀錄翻拍照片（偵卷
    第83至102頁）、⑥衛生福利部草屯療養院109年11月25日草
    療鑑字第1091100443號鑑驗書（偵卷第131至133頁）、109
    年11月25日草療鑑字第1091100444號鑑驗書（偵卷第155至1
    56頁）、⑦內政部警政署刑事警察局110年3月26日刑鑑字第1
    098043155號鑑定書（原審卷第97至98頁）、⑧臺中市政府警
    察局第六分局搜索扣押筆錄暨扣押物品目錄表、自願受搜索
    同意書（偵卷第37至43頁）、⑨臺中市政府警察局第六分局
    扣押物品清單（偵卷第143頁）在卷可佐，復有如附表編號1
    至4所示之物扣案可佐，足證被告之任意性自白與事實相符
    ，應堪採信。
二、按販賣毒品者，其主觀上須有營利之意圖，且客觀上有販賣
    之行為，即足構成，至於實際上是否已經獲利，則非所問。
    且衡諸毒品取得不易，量微價高，為政府查緝之違禁物，販
    賣毒品罪要屬重罪，依一般社會通念以觀，凡為販賣之不法
    勾當者，倘非以牟利為其主要誘因及目的，應無甘冒遭他人
    供出來源或遭檢警查緝法辦之危險，而平價供應他人施用之
    理。查本案被告與購毒者並不相識，倘非有利可圖，自無平
    白甘冒觸犯重罪之風險之理，且依被告所稱：我賣1包可以
    從中抽取100元利潤等語（偵卷第33、121頁；原審卷第59頁
    ），足見被告主觀上係基於營利之意圖而為販賣毒品之行為
    至明。
三、綜上所述，本案事證明確，被告上開犯行洵堪認定，應依法
    論科。　　
參、論罪科刑
一、按毒品危害防制條例於109年1月15日修正增定第9條第3項規
    定「犯前5條之罪而混合二種以上之毒品者，適用其中最高
    級別毒品之法定刑，並加重其刑至2分之1」，並於同年7月1
    5日施行。該新增規定，將混合毒品行為依最高級別毒品之
    法定刑加重處罰，主要係以目前毒品查緝實務，施用混合毒
    品之型態日益繁多，且因混合毒品之成分複雜，施用後所造
    成之危險性及致死率均高於施用單一種類者，為加強遏止混
    合毒品之擴散，故予加重其刑。顯然立法者認為在行為人混
    合多種毒品而成新興毒品之情形時，由於產生之新興毒品效
    用更強或更便於施用（如以錠劑或咖啡包等），施用者往往
    在無知情況下濫行使用，更易造成毒品之擴散，並增加使用
    者之危險性，故應針對此等混合型態之新興毒品製造、運輸
    、販賣等行為加重刑責，以遏止混合型新興毒品之氾濫（最
    高法院110年度台上字第521、4126號判決意旨參照）。又由
    該新增規定於立法理由中已敘明：「本條第3項所稱之混合
    ，係指將二種以上之毒品摻雜調合，無從區分而言（如置於
    同一包裝）。依目前毒品查緝實務，施用混合毒品之型態日
    益繁多，且因混合毒品之成分複雜，施用後所造成之危險性
    及致死率均高於施用單一種類者，為加強遏止混合毒品之擴
    散，爰增訂第3項，……另本項係屬分則之加重，為另一獨立
    之犯罪型態，如其混合二種以上毒品屬不同級別，應依最高
    級別毒品所定之法定刑，並加重其刑至二分之一，例如販賣
    混合第三級及第四級毒品者，依販賣第三級毒品之法定刑處
    斷，並加重其刑至二分之一；如屬同一級別者，因無從比較
    高低級別，則依各該級別毒品所定之法定刑，加重其刑至二
    分之一」等語，可知立法者係將犯毒品危害防制條例第4條
    至第8條之罪而有混合二種以上毒品之情形，予以結合成另
    一獨立犯罪類型，以與單一種類毒品之犯罪類型區別，並予
    以加重其刑，屬「刑法分則之加重」。本案被告所販賣之毒
    品，含有第三級毒品及第四級毒品成分，係混合二種以上毒
    品之情形，且被告為本案販賣毒品犯行時，毒品危害防制條
    例第9條第3項規定業已施行，自有該規定之適用。
二、次按毒品危害防制條例第4條第1項至第4項規定之販賣毒品
    罪，該條文所指「販賣」，依其文義雖具有多義性，然從立
    法目的及法律規範體系探究其內涵，該販賣毒品罪所稱之「
    販賣」，乃著重在出售，係指銷售之行為，而非單指以營利
    為目的而購入毒品之情形。換言之，販賣毒品罪之處罰基礎
    ，在於行為人意圖營利將持有之毒品有償讓與他人，使毒品
    擴散蔓延，該罪之惡性表徵在其散布之意涵，因此行為人意
    圖營利而購入毒品，其主觀上雖有銷售營利之意欲，客觀上
    並有購入毒品之行為，惟仍須有「對外銷售」之行為或表徵
    ，始為販賣行為之具體實行。而此所稱之「對外銷售」，自
    買賣毒品之二面關係以觀，並不以買賣雙方親洽或藉由通訊
    設備而聯繫毒品交易為限；倘賣方已著手進行行銷、宣傳或
    廣告（例如透過電子媒體、通訊軟體或網際網路），而對不
    特定人或特定多數人宣傳或散布其販賣毒品之訊息以招攬買
    主者，其所為已對整體國民身心健康形成直接而具體之危險
    ，即屬已開始實行足以與販賣毒品罪構成要件之實現具有必
    要關聯性之對外銷售行為，而達著手販賣之階段。又倘行為
    人基於販賣營利意圖，已應買主之要約而購入毒品，或已先
    向不特定人或特定多數人行銷後，再購入毒品等情形，就其
    前後整體行為以觀，均已對販賣毒品罪所保護之法益形成直
    接而具體之危險，而達販賣毒品罪之著手階段（最高法院11
    0年度台上字第440號判決意旨參照）。經查，本件販賣毒品
    果汁包之廣告訊息，係由「小風」所傳送乙節，業據被告於
    警詢及偵查中供述明確（偵卷第33、120頁），並有廣告訊
    息及通訊軟體翻拍照片（偵卷第61至63頁）可參，顯見被告
    及「小風」有透過通訊軟體為「對外銷售」之具體行為，已
    著手於行銷、廣告之販賣毒品行為，而該販賣毒品廣告訊息
    雖係「小風」所發送，惟在「小風」與購毒者達成買賣上開
    毒品之約定後，被告既依其指示前往約定地點進行毒品交易
    ，可認被告係以自己犯罪之意思而參與本案，則就其參與犯
    行所生全部犯罪結果，即應共同負責。
三、核被告所為，係犯毒品危害防制條例第9條第3項、第4條第6
    項、第3項之販賣第三級毒品而混合二種以上之毒品未遂罪
    。被告持有如附表編號1至2所示毒品（合計第三級毒品4-甲
    基甲基卡西酮之驗前總純質淨重約15.11公克，已達純質淨
    重5公克以上）之低度行為，應為販賣之高度行為所吸收，
    不另論罪。公訴意旨認本件被告所犯係販賣第三級、第四級
    毒品未遂罪，容有未洽，惟因基本社會事實同一，且經原審
    、本院當庭告知被告變更後之罪名（原審卷第42、58頁、本
    院卷第75頁），而無礙被告訴訟防禦權之行使，爰依刑事訴
    訟法第300條規定變更起訴法條審理之。又參照前開立法意
    旨，被告所為應依本案最高級別毒品即第三級毒品所定之法
    定刑論處，不會另構成毒品危害防制條例第9條第3項、第4
    條第6項、第4項販賣第四級毒品而混合二種以上之毒品未遂
    罪，附此敘明。被告與「小風」就前開犯行，有犯意聯絡及
    行為分擔，應論以共同正犯。
四、刑之加重或減輕
（一）查被告前因前因持有第三級毒品純質淨重20公克以上案件
      ，先後經臺灣臺中地方法院以105年度審簡字第1238號、1
      06年度易字第1635號，判決判處有期徒刑3月、4月確定，
      並分別於「105年12月8日」、「106年7月20日」易科罰金
      執行完畢，有臺灣高等法院被告前案紀錄表在卷可稽。被
      告受有期徒刑之執行完畢後，5年以內故意再犯本案有期
      徒刑以上之罪，為累犯，且係再犯罪質相同之毒品案件，
      並將情節從施用提升至販賣程度，足認其刑罰反應力薄弱
      且有特別惡性，又綜核全案情節，縱依刑法第47條第1項
      規定加重法定最低本刑，亦無罪刑不相當之情形，爰依司
      法院釋字第775號解釋意旨及刑法第47條第1項規定加重其
      刑。被告上訴意旨主張其所犯前案與本案犯罪目的、行為
      態樣、情節等均不相同，如依累犯加重其刑，不符罪刑相
      當原則，故不應依累犯加重其刑云云，尚乏依據。
（二）被告所犯販賣第三級毒品而混合二種以上之毒品未遂罪，
      依毒品危害防制條例第9條第3項規定，應適用其中最高級
      別即販賣第三級毒品罪之法定刑，並加重其刑。
（三）被告已著手於販賣第三級毒品而混合二種以上之毒品之犯
      罪，因警員實施誘捕偵查致未能發生犯罪之結果而不遂，
      為障礙未遂犯，爰依刑法第25條第2項之規定，按既遂犯
      之刑度減輕其刑。
（四）按犯第4條至第8條之罪於偵查及歷次審判均自白者，減輕
      其刑，毒品危害防制條例第17條第2項定有明文。又被告
      所犯雖為同條例第9條第3項之罪，惟其基本犯罪類型仍屬
      販賣第三級毒品、第四級毒品之犯罪，立法者於109年1月
      15日修正毒品條例時，將同時販賣混合二種以上毒品者結
      合成一罪論處，性質上屬於結合犯，倘若行為者於偵審均
      自白販賣毒品罪者，亦當有同法第17條第2項減刑之要件
      適用。經查，被告對於前開犯罪事實，於偵查及歷次審判
      中均自白犯罪，已如前述，爰依毒品危害防制條例第17條
      第2項之規定，減輕其刑。
（五）被告有前開刑之加重及減輕情形，應依刑法第70條、第71
      條第1項規定先遞加後遞減之。
（六）按毒品危害防制條例第17條第1項規定：「犯第4條至第8
      條、第10條或第11條之罪，供出毒品來源，因而查獲其他
      正犯或共犯者，減輕或免除其刑。」經查，本件經原審函
      詢檢警有無查獲毒品來源後，臺中市政府警察局第六分局
      函覆略稱：被告並未提供「小風」身分辨別方法及其他可
      供追查情資，未有因被告供述而查獲其他正犯或共犯之情
      事，而臺灣臺中地方檢察署則回函檢送臺中市政府警察局
      第六分局偵查佐職務報告，該報告略以：被告所提供之情
      資來源不甚明確，亦未提供其他可供追查之方式，無法依
      被告之供述而查獲毒品來源，有臺中市政府警察局第六分
      局110年5月25日中市警六分偵字第1100069101號函暨檢附
      職務報告（原審卷第115至117頁）、臺中地檢署110年7月
      29日中檢謀慶109偵35582字第1109071391號函暨檢附職務
      報告（原審卷第143至145頁）可參，從而，本件自無毒品
      危害防制條例第17條第1項規定之適用。
（七）按刑法第59條規定之酌量減輕其刑，必須犯罪另有特殊之
      原因與環境，在客觀上足以引起一般同情，認為即使宣告
      法定最低度刑，猶嫌過重者，始有其適用。此所謂法定最
      低度刑，固然包括法定最低本刑，惟遇有其他法定減輕事
      由時，則係指適用其他法定減輕事由減輕其刑後之最低度
      刑而言。倘被告另有其他法定減輕事由，應先適用該法定
      減輕事由減輕其刑後，猶認其犯罪之情狀顯可憫恕，即使
      科以該減輕後之最低度刑仍嫌過重者，始得適用刑法第59
      條規定酌量減輕其刑。本件被告經適用刑法第25條第2項
      、毒品危害防制條例第17條第2項等規定遞減輕其刑，相
      較原本之法定刑，已減輕甚多，並無情輕法重之憾。再衡
      以被告無視政府反毒政策及宣導，仍為本案販賣毒品犯行
      ，且於本案中經警扣得之毒品果汁包高達95包，數量甚鉅
      ，所為嚴重危及國人身心健康及社會秩序，復考量被告本
      應依循正軌獲取所得，其販賣毒品以求牟利之作為，相較
      於安分守己正當工作者，顯無法引起一般人之同情或憫恕
      ，自無再依刑法第59條規定減輕其刑之餘地，被告上訴意
      旨仍主張本案有情輕法重之情形，應依刑法第59條酌量減
      輕被告之刑乙節，並不足採。
肆、本院之判斷
一、原審就被告上開販賣第三級毒品而混合二種以上之毒品未遂
    罪犯行，認罪證明確，予以論罪科刑，固非無見。惟查：被
    告所為，應依毒品危害防制條例第9條第3項、第4條第6項、
    第3項販賣第三級毒品而混合二種以上之毒品未遂罪論處即
    可，已如前述，原審認被告所為亦構成同條例第9條第3項、
    第4條第6項、第4項販賣第四級毒品而混合二種以上之毒品
    未遂罪，並依想像競合犯論以較重之販賣第三級毒品而混合
    二種以上之毒品未遂罪，尚有未洽。是被告以本件不應適用
    累犯規定加重其刑、應依刑法第59條規定酌減其刑及量刑過
    重等為由提起上訴，雖均無理由，已如前述，惟原判決既有
    上開可議之處，自屬無可維持，應由本院將原判決撤銷改判
    。
二、爰以行為人之責任為基礎，審酌被告明知毒品對人體危害之
    鉅，足以造成施用者生理 成癮性及心理依賴性，導致精神
    障礙與性格異常，甚至造成生命危險，嚴重戕害國人身體健
    康，且混合二種以上之毒品，施用後之危害更甚單一種類毒
    品，竟漠視法律禁止販賣毒品之規定，實施前揭販賣混合第
    三、四級毒品之犯行，且於本案中經警扣得之毒品果汁包高
    達95包，數量不少，所生危害非輕；並考量被告販賣毒品之
    數量及金額、販賣次數僅1次、販賣對象僅1人，均坦承不諱
    之犯後態度，暨其自陳之教育程度、職業、家庭與生活經濟
    狀況（見原審卷第165、169至187頁）等一切情狀，量處如
    主文第2項所示之刑（維持原審之刑度）。至辯護人雖引用
    另案判決之刑度指摘原審量刑過重，惟按個案之裁量判斷，
    除非有全然喪失權衡意義或其裁量行使顯然有違比例、平等
    諸原則之裁量權濫用之情形，否則縱屬犯罪類型雷同，仍不
    得將不同案件裁量之行使比附援引為本案之量刑輕重比較，
    以視為判斷法官本於依法獨立審判之授權所為之量情裁奪有
    否裁量濫用之情事。此與所謂相同事務應為相同處理，始符
    合比例原則與平等原則之概念，迥然有別（最高法院100年
    度台上字第21號判決意旨參照）。是以因個案情節本有所不
    同，各種量刑因子亦不相符，參照上開說明，尚不得比附援
    引為本案之量刑輕重比較，附此敘明。
三、沒收：
（一）扣案如附表編號1、2所示之毒品果汁包，為被告供販賣之
      毒品，業經其供承明確（見原審卷第60頁、163頁），係
      經查獲之第三、四級毒品，有上開衛生福利部草屯療養院
      鑑驗書、內政部警政署刑事警察局鑑定書在卷可參，屬違
      禁物，均應依刑法第38條第1項規定宣告沒收。另包裝上
      開毒品之外包裝袋，因與其上所殘留之毒品難以析離，且
      無析離之實益與必要，應視同違禁物，一併沒收之。至送
      驗耗損部分之毒品因已滅失，爰不另宣告沒收。
（二）按犯毒品危害防制條例第4條之罪者，其供犯罪所用之物
      ，不問屬於犯罪行為人與否，均沒收之，毒品危害防制條
      例第19條第1項定有明文。經查，扣案如附表編號4所示之
      行動電話，屬被告所有，供其為前開犯行時用以聯絡販賣
      毒品事宜使用，業經其供明在卷（見原審卷第60頁、163
      頁），爰依毒品危害防制條例第19條第1項規定宣告沒收
      。
（三）按犯毒品危害防制條例第4條之罪，有事實足以證明行為
      人所得支配之前二項規定以外之財物或財產上利益，係取
      自其他違法行為所得者，沒收之，毒品危害防制條例第19
      條第3項定有明文。經查，扣案如附表編號3所示之4200元
      ，被告迭於警詢、偵查及原審準備程序、審理時供稱此係
      其案發前幾天販賣毒品果汁包之所得等語（見偵卷第33、
      120頁；原審卷第60頁、163頁），復有被告自109年11月1
      9日起與上手間之對話紀錄翻拍照片（見偵卷第83至102頁
      ）可考，顯見有證據足以證明此部分扣案現金係取自其他
      違法販毒行為所得，爰依毒品危害防制條例第19條第3項
      ，併予宣告沒收。
（四）至其餘扣案物品，並非違禁物，且無證據足以證明與被告
      本案犯行相關，則不予宣告沒收。
據上論結，應依刑事訴訟法第369條第1項前段、第364條、第299
條第1項前段、第300條，毒品危害防制條例第9條第3項、第4條
第6項、第3項、第17條第2項、第19條第1項、第3項，刑法第11
條、第47條第1項、第25條第2項、第38條第1項判決如主文。
本案經檢察官黃秋婷提起公訴、檢察官甲○○到庭執行職務。
中　　華　　民　　國　　110 　年　　12　　月　　14　　日
            刑事第九庭   審判長法　官　紀  文  勝
                               法　官  姚  勳  昌
                               法　官  紀  佳  良 
以上正本證明與原本無異。
如不服本判決應於收受送達後20日內向本院提出上訴書狀，其未
敘述上訴理由者，並得於提起上訴後20日內向本院補提理由書狀
（均須按他造當事人之人數附繕本）「切勿逕送上級法院」。因
疫情而遲誤不變期間，得向法院聲請回復原狀。 

                               書記官  洪  鴻  權 
　　　　　　　　　　　　　　　 
中　　華　　民　　國　　110 　年　　12　　月　　14　　日
附表：扣案物

編號     扣案物          備註  1 毒品果汁包6 包（毛重30.5公克） 1.檢出第三級毒品4-甲基甲基卡西酮、氯乙基卡西酮、甲苯基乙基胺戊酮、甲基-N ,N-二甲基卡西酮及第四級毒品硝西泮。 2.推估均含4-甲基甲基卡西酮之驗前總純質淨重約15.11公克，而均含氯乙基卡西酮之驗前總純質淨重約3.77公克。 3.均予沒收。 4.起訴書均誤繕為毒品咖啡包，均予更正為毒品果汁包。  2 毒品果汁包89包（毛重421公克）   3 現金新臺幣4200元 1.係取自其他違法行為所得。 2.應予沒收。  4 IPHONE 行動電話1支（門號：0000000000號） 1.聯絡販賣毒品犯行使用。 2.應予沒收。  5 REDMI 行動電話1支（門號：0000000000號） 1.與本件犯行無關。 2.不予沒收。 

附錄本案論罪科刑法條全文：
毒品危害防制條例第4條
製造、運輸、販賣第一級毒品者，處死刑或無期徒刑；處無期徒
刑者，得併科新臺幣 3 千萬元以下罰金。
製造、運輸、販賣第二級毒品者，處無期徒刑或 10 年以上有期
徒刑，得併科新臺幣 1 千 5 百萬元以下罰金。
製造、運輸、販賣第三級毒品者，處7 年以上有期徒刑，得併科
新臺幣1 千萬元以下罰金。
製造、運輸、販賣第四級毒品者，處5 年以上12年以下有期徒刑
，得併科新臺幣5 百萬元以下罰金。
製造、運輸、販賣專供製造或施用毒品之器具者，處1 年以上7
年以下有期徒刑，得併科新臺幣1 百50萬元以下罰金。
前五項之未遂犯罰之。
　
毒品危害防制條例第9條
成年人對未成年人販賣毒品或犯前三條之罪者，依各該條項規定
加重其刑至二分之一。
明知為懷胎婦女而對之販賣毒品或犯前三條之罪者，亦同。
犯前五條之罪而混合二種以上之毒品者，適用其中最高級別毒品
之法定刑，並加重其刑至二分之一。